【裁判字號】    97,訴,2527
【裁判日期】    971030
【裁判案由】    毒品危害防制條例
【裁判全文】
臺灣板橋地方法院刑事判決              97年度訴字第2527號
公  訴  人  臺灣板橋地方法院檢察署檢察官
被      告  甲○○
上列被告因違反毒品危害防制條例案件，經檢察官提起公訴（97
年度毒偵字第2922號），嗣因被告於本院準備程序中就被訴事實
為有罪之陳述，本院告知被告簡式審判程序之旨，並聽取當事人
之意見後，由本院合議庭裁定改由受命法官獨任依簡式審判程序
進行，判決如下：
    主  文
甲○○施用第一級毒品，累犯，處有期徒刑拾壹月。扣案之內含
有量微無法析離之第一級毒品海洛因殘渣之塑膠袋陸個，沒收銷
燬之。又施用第二級毒品，累犯，處有期徒刑柒月。應執行有期
徒刑壹年月。扣案之內含有量微無法析離之第一級毒品海洛因
殘渣之塑膠袋陸個，沒收銷燬之。
    事  實
一、甲○○前於民國91年間，因施用毒品案件，經本院以91年度
    少調字第1338號裁定令入勒戒處所觀察、勒戒後，認有繼續
    施用毒品之傾向，復經本院裁定令入戒治處所施以強制戒治
    ，於92年5 月6 日停止戒治出所，於92年10月2 日強制戒治
    期滿執行完畢，並經本院於92年11月20日以91年度少調字第
    1338號裁定不付審理確定。又於93年間，因施用毒品案件，
    經本院以94年度訴字第172 號就施用第一級毒品及第二級毒
    品分別判處有期徒刑7 月、3 月，應執行有期徒刑8 月，並
    於94年7 月24日確定；又於94年間，因施用毒品案件，經本
    院以94年度簡字第5620號判處有期徒刑3 月，如易科罰金以
    銀元300 元折算1 日，並於95年1 月16日確定，上開3 罪所
    宣告之有期徒刑嗣經本院於95年3 月29日以95年度聲字第89
    8 號裁定應執行有期徒刑11月確定，於95年8 月4 日縮刑期
    滿執行完畢（於本案構成累犯）。詎其猶不知悔改，竟於前
    揭強制戒治執行完畢釋放後5 年內，復基於施用第二級毒品
    甲基安非他命（下稱甲基安非他命）之犯意，於97年3 月11
    日晚間某時許，在臺北縣板橋市○○路邊（起訴書略載為97
    年3 月13日為警採集尿液回溯96小時內之某時許，在不詳地
    點），以將甲基安非他命置入臨時組裝而成之吸食器，用火
    燒烤成煙霧後吸食之方式，施用甲基安非他命1 次；又基於
    施用第一級毒品海洛因（下稱海洛因）之犯意，於97年3 月
    12日晚間某時許，在臺北縣板橋市○○路旁（起訴書略載為
    97年3 月13日為警採集尿液回溯26小時內之某時許，在不詳
    地點），以將海洛因摻入香煙後點燃後吸食之方式，施用海
    洛因1 次。嗣於同年月13日凌晨零時35分許，經警員接獲檢
    舉後，在臺北縣新莊市○○街57號2 樓為警查獲，並當場扣
    得海洛因殘渣袋6 個、注射針筒1 支，經警採集其尿液送鑑
    驗結果，呈現鴉片類及甲基安非他命陽性反應，始查悉上情
    。
二、案經臺北縣政府警察局新莊分局報告臺灣板橋地方法院檢察
    署檢察官偵查起訴。
    理  由
壹、程序方面：
    查本件被告甲○○所犯並非死刑、無期徒刑、最輕本刑為3
    年以上有期徒刑之罪或高等法院管轄第一審案件，而其於準
    備程序進行中，被告先就被訴事實為有罪之陳述，經法官告
    知簡式審判程序之旨，並聽取公訴人及被告之意見後，本院
    認適宜改依簡式審判程序進行，爰依刑事訴訟法第273 條之
    1 第1 項、第284 條之1 規定，由本院合議庭以裁定由受命
    法官獨任進行簡式審判程序，合先敘明。
貳、實體方面：
一、上揭事實，業據被告甲○○於偵查及本院審理時坦承不諱，
    復有臺北縣政府警察局新莊分局搜索扣押筆錄、扣押物品目
    錄表各乙份、查獲扣案物照片1 張存卷可稽，及內含海洛因
    殘渣之塑膠袋6 個扣案可資佐證。又被告為警查獲時所採其
    尿液送驗結果，係呈安非他命類（含甲基安非他命）陽性反
    應及嗎啡陽性反應，此有臺北縣政府警察局新莊分局偵辦毒
    品危害防制條例案被移送人姓名代碼對照表（代碼編號：D0
    000000）、臺灣檢驗科技股份有限公司於97年4 月3 日出具
    之濫用藥物檢驗報告（報告編號：CH/2008/30572） 各1 份
    在卷可稽。據上，益徵被告之任意性自白核與事實相符，堪
    以採信。又查，被告前於91年間，因施用毒品案件，經本院
    以91年度少調字第1338號裁定令入勒戒處所觀察、勒戒後，
    認有繼續施用毒品之傾向，復經本院裁定令入戒治處所施以
    強制戒治，於92年5 月6 日停止戒治出所，於92年10月2 日
    強制戒治期滿執行完畢，並經本院於92年11月20日以91年度
    少調字第1338號裁定不付審理確定，此有臺灣高等法院被告
    前案紀錄表存卷可考。綜上所述，足認被告前經強制戒治執
    行完畢釋放後，5 年內再犯本件施用第一、二級毒品犯行至
    明。本案事證明確，被告犯行堪以認定，應依法論科。
二、查海洛因及甲基安非他命，分屬毒品危害防制條例第2 條第
    2 項第1 、2 款所規定之第一、二級毒品，核被告所為，係
    犯毒品危害防制條例第10條第1 項、第2 項之施用第一、二
    級毒品罪。被告施用前後持有第一級毒品及施用前持有第二
    級毒品之低度行為，各為進而施用之高度行為所吸收，均不
    另論罪。被告所犯上開二罪名，犯意各別，行為互殊，應予
    分論併罰。又查被告前有如犯罪事實欄所述之罪刑宣告及執
    行紀錄，有臺灣高等法院被告前案紀錄表乙份在卷可參，其
    於有期徒刑執行完畢後，5 年內故意再犯本件有期徒刑以上
    之罪，為累犯，應依刑法第47條第1 項規定，加重其刑。爰
    審酌被告有多次施用毒品之前科，有上述被告前案紀錄表在
    卷可稽，其品行非佳，且曾經觀察、勒戒、強制戒治及有期
    徒刑執行完畢，竟再為本件施用毒品犯行，顯見其不思悔改
    ，自制力亦顯不佳，足以戕害其身心，滋生其他犯罪，惡化
    治安，嚴重損及公益；惟考量被告於犯後已坦承犯行，而其
    施用毒品行為於本質上係屬自我戕害行為，反社會性之程度
    應屬較低，兼酌以被告自前次經查獲施用毒品後之97年2 月
    19日起，已主動至行政院衛生署八里療養院美沙冬門診接受
    替代療法治療，惟於同年3 月間曾有間斷，有該醫院於97年
    10月14日以八療成癮字第0970006098號函暨所附之門診診療
    紀錄1 份在卷可憑，足徵被告曾有意戒除毒害等一切情狀，
    各量處如主文所示之刑，並定其應執行之刑，以資懲儆。又
    扣案之塑膠袋6 個，內含微量之海洛因殘渣，為當場查獲之
    第一級毒品，因該微量海洛因在客觀上已難以與該塑膠袋6
    個強加析離，爰均依毒品危害防制條例第18條第1 項前段規
    定，宣告沒收銷燬之。至扣案之注射針筒1 支，被告於本院
    審理中堅詞否認為其所有，供稱因其不敢以注射方式施用毒
    品，該扣案之注射針筒非其所有，而係綽號「紫綾（諧音）
    」之女子所有等語，復無其他積極證據足資證明為被告所有
    並專供其施用上開毒品所用之物，故無從併予宣告沒收，附
    此敘明。
據上論斷，應依刑事訴訟法第273 條之1 第1 項、第299 條第 1
項前段，毒品危害防制條例第10條第1 項、第2 項、第18條第 1
項前段，刑法第11條前段、第47條第1 項、第51條第5 款，判決
如主文。
本案經檢察官乙○○到庭執行職務。
中    華    民    國    97    年    10    月    30    日
                  刑事第十八庭法  官  林淑婷
以上判決正本證明與原本無異。
如不服本判決，應於送達後十日內，向本院提出上訴狀（上訴書
狀應敘述具體理由）。
                              書記官  莊川億
中    華    民    國    97    年    10    月    31    日
附錄本案論罪科刑法條全文：
毒品危害防制條例第十條
施用第一級毒品者，處六月以上五年以下有期徒刑。
施用第二級毒品者，處三年以下有期徒刑。


司法院資訊處製作；財團法人民間司法改革基金會備份。
